臺灣彰化地方法院民事判決　96年度簡上字第78號
上　訴　人　興泰實業股份有限公司
法定代理人　甲○○
訴訟代理人　丙○○
訴訟代理人　莊雅惠
被上訴人　　乙○○
　　　　　　　　　　　　號
上列當事人間請求給付貨款事件，上訴人對於中華民國96年4月
10日本院員林簡易庭第一審判決　(九十六年度員簡字第六一號)
提起上訴，本院於民國96年10月2日辯論終結，判決如下：
    主  文
原判決關於駁回上訴人後開主文第二項之訴及訴訟費用之裁判部
分廢棄。
被上訴人應再給付上訴人新臺幣貳萬柒仟零拾捌元，及自民國
九十五年十二月二日起至清償日止，按年息百分之五計算之利息
。
第一審、第二審訴訟費用合計新台幣參仟捌佰貳拾元由被上訴人
負擔。
    事實及理由
一、上訴人起訴及上訴主張：被上訴人於民國94年10月5日至同
    年、月24日向上訴人訂貨，上訴人已依約出貨，貨款總計為
    新台幣（下同）216131元，經催討未獲付款，故請求被上訴
    人給付上開貨款及自支付命令聲請狀繕本送達被上訴人之翌
    日即95年12月2日起至清償日止，按年息百分之5計算之利息
    ，並提出客戶出貨明細表、送貨通知單、客戶簽收單等為證
    。原審雖判令被上訴人應給付上開貨款中之189083元，然因
    被上訴人否認其中94年10月5日出貨之客戶簽收單為其簽收
    ，而駁回上訴人此部分27048元貨款之請求，惟原審並未就
    該紙客戶簽收單上被上訴人簽名是否為真正為進一步之調查
    ，也未予上訴人聲請調查之機會，僅因被上訴人片面否認即
    駁回上訴人此部分之請求，實欠週延，故就原審駁回上訴人
    請求之部分提出本件上訴，並聲請鈞院驗明該紙客戶簽收單
    上之簽名是否被上訴人所簽署等語。
二、被上訴人於原審先辯稱：伊固有於上述時間向上訴人進貨，
    且貨款尚未給付，但94年10月5日之簽收單非其簽收，且伊
    生意不好，經濟有困難，並非不還錢。於本院另陳稱：上訴
    人未來向其請領本件貨款即起訴請求伊給付貨款及利息，並
    不合理，伊願再給付被上訴人27048元，希望以分期方式清
    償等語。
三、原審對於上訴人之請求，為一部勝訴、一部敗訴之判決，並
    就勝訴部分，依職權宣告假執行（原審判命被上訴人給付上
    訴人189083元及自95年12月2日起至清償日止按年息5％計算
    之利息部分，未據被上訴人上訴，已告確定）。上訴人就敗
    訴部分聲明不服，提起上訴，其上訴聲明求為原判決駁回上
    訴人對於被上訴人之請求部分廢棄，上述廢棄部分，被上訴
    人應再給付上訴人27048元及自95年12月2日起至清償日止按
    年息5％計算之利息；被上訴人則聲明駁回上訴。
四、經查：本件上訴人上訴請求被上訴人應再給付94年10月5日
    之貨款27048元，業據其於原審提出客戶出貨明細表、送貨
    通知單、客戶簽收單（即散裝用秤量單）等附支付命令聲請
    卷為證，並經本院將該紙客戶簽收單與被上訴人其他未爭執
    其簽名之客戶簽收單，一併送請內政部刑事警察局鑑定其上
    被上訴人「乙○○」之簽名是否同一人所為，經該局鑑定後
    ，確認二者簽名之筆跡係同一人所為無誤，有該局96年7月
    11日刑鑑字第0960097845號鑑定書在卷可憑，兩造就此鑑定
    之結果亦無爭執，被上訴人於知曉鑑定結果後，亦同意給付
    上訴人此筆貨款，則上訴人此部分主張堪認為真實。至被上
    訴人辯說上訴人並未向其請領上開貨款即對其起訴請求等語
    ，為上訴人所否認，且查上訴人於向本院聲請對被上訴人核
    發支付命令時，當已知悉上訴人向其請求本件貨款之意，然
    其並未立即向上訴人給付，亦難認其得以此為由而拒絕給付
    本件貨款及上訴人聲請支付命令後之利息。故上訴人本於兩
    造契約之法律關係，請求被上訴人應再給付27048元及自95
    年12月2日起至清償日止按年息5％計算之利息，為有理由，
    應予准許，原審就上開部分予以駁回，尚有未洽，上訴人就
    此敗訴部分，提起上訴，為有理由，自應由本院予以廢棄，
    改判如主文第2項所示。
據上論結，本件上訴為有理由，依民事訴訟法第436條之1第3項
、第450條、第78條，判決如主文。
中　　華　　民　　國　　96　　年　　10　　月　　16  　日
                民事第一庭    　審判長法　官　羅培昌
                                      法  官　游秀雯
                                  　　法  官　葛永輝
以上正本係照原本作成。
本判決不得上訴。
中　　華　　民　　國　　96　　年　　10　　月　　18　　日
                            　　　    書記官　楊美芳
